臺灣臺南地方法院刑事判決
111年度易字第17號
公  訴  人  臺灣臺南地方檢察署檢察官
被      告  郭仲傑


上列被告因業務侵占案件，經檢察官提起公訴（110年度偵緝字
第998、999號），被告於本院準備程序進行中，就被訴事實為有
罪之陳述，本院裁定改依簡式審判程序審理，判決如下：
    主  文
郭仲傑犯業務侵占罪，處有期徒刑壹年拾月。
未扣案之犯罪所得新臺幣肆佰壹拾伍萬伍仟陸佰元沒收，於全部
或一部不能沒收或不宜執行沒收時，追徵其價額。
   事實及理由
一、本件被告郭仲傑所犯為死刑、無期徒刑、最輕本刑為3年以
    上有期徒刑以外之罪，其於準備程序進行中，就被訴事實為
    有罪之陳述，經受命法官告知簡式審判程序之旨，並聽取公
    訴人、被告之意見後，由本院合議庭依刑事訴訟法第273條
    之1第1項規定，裁定改由受命法官獨任進行簡式審判程序。
    又依同法第273之2之規定，本件簡式審判程序之證據調查，
    不受同法第159條第1項、第161條之2、第161條之3、第163
    條之1及第164條至第170條規定之限制，合先敘明。
二、本件犯罪事實及證據，除犯罪事實附表二編號1金額原記載
    「2萬7,500元」，應更正為「27萬5,000元」，證據部分補
    充被告於本院準備程序及審理時所為自白外，餘均引用檢察
    官起訴書之記載（如附件）。
三、論罪科刑：
㈠、核被告所為，係犯刑法第336條第2項之業務侵占罪。其先後
    為起訴書附表一至四所示之業務侵占行為，係利用同一職務
    上之便而為，且係於密接時間內於收取貨款後即加以侵占，
    其犯罪時間密接，手法相同，侵害法益同一，各行為之獨立
    性極為薄弱，依一般社會健全概念，難以強行分開，在刑法
    評價上，以視為數個舉動之接續施行，較為合理，屬接續犯
    ，而為包括之一罪。爰審酌被告受僱於告訴人宏縉股份有限
    公司負責商品銷售及代收廠商貨款，本應忠實於告訴人之委
    託，公私分明、克盡職守，竟未能謹守職務分際，心存僥倖
    ，將業務上所持有之代收、保管款項予以侵占入己，此已嚴
    重違背誠信及職業道德，並造成告訴人受有損害，實非可取
    ，惟念及被告犯後始終坦承犯行，尚知悔悟，兼衡被告侵占
    之金額甚鉅，迄今未能賠償告訴人獲取原諒，暨其高中畢業
    之智識程度及家庭生活經濟狀況等一切情狀，量處如主文所
    示之刑，以資懲儆。
㈡、沒收：
　　被告侵占本案之款項總計新臺幣415萬5,600元，係被告犯罪
    所得，應依刑法第38條之1第1項前段之規定，宣告沒收，並
    依同條第3項之規定，於全部或一部不能沒收或不宜執行沒
    收時，追徵其價額。
據上論斷，應依刑事訴訟法第273條之1第1項、第299條第1項前
段、第310條之2、第454條第2項，刑法第336條第2項、第38條之
1第1項前段、第3項，刑法施行法第1條之1第1項，判決如主文。
本案經檢察官彭盛智提起公訴，檢察官林容萱到庭執行職務。
中　　華　　民　　國　　111 　年　　2 　　月　　15　　日
                  刑事第四庭  法  官  陳本良
以上正本證明與原本無異。
如不服本判決應於收受本判決後20日內向本院提出上訴書狀，並
應敘述具體理由。其未敘述上訴理由者，應於上訴期間屆滿後20
日內向本院補提理由書狀（均須按他造當事人之人數附繕本）「
切勿逕送上級法院」。 
                              書記官  吳幸芳
中　　華　　民　　國　　111 　年　　2 　　月　　15　　日
附錄本案論罪科刑法條
中華民國刑法第336條
對於公務上或因公益所持有之物，犯前條第一項之罪者，處一年
以上七年以下有期徒刑，得併科十五萬元以下罰金。
對於業務上所持有之物，犯前條第一項之罪者，處六月以上五年
以下有期徒刑，得併科九萬元以下罰金。
前二項之未遂犯罰之。
〈附件：臺灣臺南地方檢察署檢察官起訴書1份〉
臺灣臺南地方檢察署檢察官起訴書
                                    110年度偵緝字第998號
                                    110年度偵緝字第999號
　　被　　　告　郭仲傑　男　40歲（民國00年00月00日生）
　　　　　　　　　　　　住○○市○○區○○○街00巷0號
　　　　　　　　　　　　國民身分證統一編號：Z000000000號
上列被告因業務侵占案件，已經偵查終結，認應提起公訴，茲將
犯罪事實及證據並所犯法條分敘如下：
　　　　犯罪事實
一、郭仲傑係自民國108年11月25日起，任職址設臺南市○○區○○
    路0段00號宏縉股份有限公司，負責商品銷售及代收廠商貨
    款，為從事業務之人，其竟意圖為自己不法所有，基於業務
    侵占之犯意，利用職務之便，於附表一至四所示之日期，利
    用代收貨款之便，向附表一至四所示大盤大五金百貨新營店
    、大盤大五金百貨歸仁店、大盤大五金百貨善化店、大勝大
    食品五金百貨麻豆店等廠商收取如附表附表一至四所示之貨
    款後，未將該貨款繳回宏縉股份有限公司，而將該貨款侵占
    入己，致該公司損失新臺幣（下同）415萬5,600元之財產損
    害。嗣因宏縉股份有限公司會計發覺帳款異常，清查帳目後
    始悉上情。
二、案經宏縉股份有限公司告訴偵辦。
   　　證據並所犯法條
一、證據清單及待證事實：
編號      證據名稱 待證事實  一 被郭仲傑於偵訊時之自白。 證明被告有於附表所示時、地，侵占貨款之事實。  二 證人即宏縉股份有限公司代表人許瑞欣於警詢及偵訊時之指訴。 證明被告有向如附表一至四所示廠商代收貨款後，未繳回告訴人宏縉股份有限公司之事實。  三 被告員工人事資料表、勞工保險加保申報表各1份。 證明被告係告訴人所聘請員工之事實。  四 附表一至四所示帳款簽收單及付款簽收簿影本等資料。 證明被告有向如附表一至四所示廠商收取貨款之事實。 
二、核被告所為，係犯刑法第336條第2項之業務侵占罪嫌。被告
    係基於將其向告訴人之客戶收取而持有之貨款予以侵占供己
    運用之謀畫，本於一個接續侵占之犯意，而在附表所示密接
    之時空持續階段進行，並侵害同一法益，應評價為接續犯，
    請論以一罪。
三、依刑事訴訟法第251條第1項提起公訴。
　　此　致
臺灣臺南地方法院
中　　華　　民　　國　 110　　年　　12　　月　　14　　日
　　　　　　　　　            檢察官   彭 盛 智
本件證明與原本無異
中　　華　　民　　國　 110  　年　　12　　月　　18　　日
                              書記官   王 雅 樂
附錄所犯法條：
中華民國刑法第336條
對於公務上或因公益所持有之物，犯前條第 1 項之罪者，處 1
年以上 7 年以下有期徒刑，得併科 15 萬元以下罰金。
對於業務上所持有之物，犯前條第 1 項之罪者，處 6 月以上 5
年以下有期徒刑，得併科 9 萬元以下罰金。
前二項之未遂犯罰之。

附表一：大盤大五金百貨新營店
編號 收款日期 金額 1 109年3月25日 8萬8,700元 2 109年4月20日 1萬9,500元 3 109年4月20日 14萬4,800元 4 109年6月22日 13萬6,000元 5 109年6月22日 13萬6,000元 6 109年6月22日 14萬5,600元 7 109年6月22日 14萬5,600元 8 109年9月18日 7萬1,400元 9 109年9月18日 9萬8,900元 10 109年9月18日 6萬7,800元 11 109年12月4日 17萬3,800元 12 109年12月4日 13萬7,300元 13 109年12月4日 3萬3,300元 14 110年1月12日 6萬9,500元 15 110年1月12日 8萬2,700元 16 110年1月12日 7萬5,700元 17 110年1月12日 8萬8,200元 
附表二：大盤大五金百貨歸仁店
編號 收款日期 金額 1 109年5月27日 2萬7,500元 2 109年7月3日 18萬9,500元 3 109年10月14日 21萬6,800元 4 109年10月14日 18萬7,000元 5 109年11月30日 16萬6,000元 6 110年1月8日 10萬1,400元 7 110年2月9日 23萬7,900元 
附表三：大盤大五金百貨善化店
編號 收款日期 金額 1 109年9月24日 17萬2,100元 2 109年12月23日 12萬700元 3 109年12月23日 4萬9,900元 4 109年12月23日 4萬3,200元 5 109年12月23日 4萬2,800元 6 109年12月23日 4萬1,200元 7 110年1月27日 7萬8,800元 8 110年1月27日 6萬6,900元 9 110年1月27日 5萬4,400元 10 110年1月27日 5萬4,600元 
附表四：大勝大食品五金百貨麻豆店
編號 收款日期 金額 1 109年5月29日 12萬7,700元 2 109年10月8日 3萬8,050元 3 109年11月16日 1萬4,300元 4 109年11月16日 7萬6,400元 5 110年1月5日 3萬1,750元 6 110年1月5日 5萬4,400元